# 房地产公司预售收入所得税计算

提问人：chenyiwei 时间：2018-07-11 13:52:58
个人不赞同该处理，因为税法规定不是预缴，是按照预收账款乘以计税毛利率，乘积计入应纳税所得额，所以这种情况是存在暂时性差异的。可参考：《瑞华研究 2010 ～ 2016 汇编》之“问题2-3-32（房地产开发企业就预收账款缴纳的企业所得税和流转税费的列报）”。 目前建议的处理：对不属于证监会监管范围的业务，仍确认递延所得税资产；属于证监会监管范围的业务，一般也建议确认递延所得税资产，如果客户为了避免麻烦要求按证监会的上述意见处理的，也可接受。

回答人：chenyiwei
个人不赞同该处理，因为税法规定不是预缴，是按照预收账款乘以计税毛利率，乘积计入应纳税所得额，所以这种情况是存在暂时性差异的。可参考：《瑞华研究 2010 ～ 2016 汇编》之“问题2-3-32（房地产开发企业就预收账款缴纳的企业所得税和流转税费的列报）”。 目前建议的处理：对不属于证监会监管范围的业务，仍确认递延所得税资产；属于证监会监管范围的业务，一般也建议确认递延所得税资产，如果客户为了避免麻烦要求按证监会的上述意见处理的，也可接受。

提问人：王中国 时间：2018-07-11 14:20:30
多谢陈老师，是否这样理解： 1 、若属于“预缴”所得税，纳税义务已经发生，则作为当期所得税资产/负债，计入其他流动资产/负债2 、若属于“计入当年度应纳税所得额”，需与当年所得税统一考虑，差额作为递延所得税资产/负债 而当前的房地产公司预收账款所得税规定为 2

回答人：chenyiwei
是这样。